臺灣臺中地方法院刑事裁定
111年度聲字第1122號
聲  請  人  臺灣臺中地方檢察署檢察官
受  刑  人  何駿成



上列聲請人因受刑人數罪併罰有二裁判以上，聲請定其應執行之
刑（111年度執聲字第794號），本院裁定如下：
    主    文
甲○○所犯如附表所示各罪所處之刑，應執行有期徒刑伍年捌月。
    理    由
一、聲請意旨略以：受刑人甲○○犯數罪，先後經判決確定如附表
    ，應依刑法第53條及第51條第5款，定應執行之刑，爰依刑
    事訴訟法第477條第1項之規定聲請裁定等語。
二、按裁判確定前犯數罪者，併合處罰之。但有下列情形者，不
    在此限：一、得易科罰金之罪與不得易科罰金之罪。二、得
    易科罰金之罪與不得易服社會勞動之罪。三、得易服社會勞
    動之罪與不得易科罰金之罪。四、得易服社會勞動之罪與不
    得易服社會勞動之罪。前項但書情形，受刑人請求檢察官聲
    請定應執行刑者，依第51條規定定之，刑法第50條定有明文
    。又按數罪併罰，有二裁判以上者，依刑法第51條規定，定
    其應執行之刑；數罪併罰，分別宣告其罪之刑，宣告多數有
    期徒刑者，於各刑中之最長期以上，各刑合併之刑期以下，
    定其刑期，但不得逾30年。刑法第53條、第51條第5款亦有
    明文。
三、經查，受刑人因犯如附表所示各罪，經判處各如附表所示之
    刑確定等情（其中編號1至12所示之罪所處之刑，經臺灣高
    等法院臺中分院110年度聲字第1812號裁定定應執行有期徒
    刑5年；編號13至14所示之罪所處之刑，經本院110年度簡字
    第586號判決定應執行有期徒刑6月），有臺灣高等法院被告
    前案紀錄表及附表所示判決各1份在卷為憑。茲經受刑人請
    求檢察官向法院聲請合併定應執行刑，有臺灣臺中地方檢察
    署刑法第50條第1項但書案件是否請求定應執行刑調查表影
    本1份附卷足稽。檢察官依受刑人請求就如附表所示各罪所
    處之刑，聲請定其應執行之刑，核屬正當，應予准許。爰衡
    酌受刑人所犯各罪侵害法益之異同、對侵害法益之加重效應
    及時間、空間之密接程度，及前開裁判所定應執行刑內部界
    限之拘束，而為整體評價後，定其應執行刑。
四、依刑事訴訟法第477條第1項，刑法第50條第2項、第53條、
    第51條第5款，裁定如主文。
中　　華　　民　　國　　111 　年　　5 　　月　　12　　日
                  刑事第十四庭  法  官  田雅心
以上正本證明與原本無異。
如不服本裁定，應於收受送達後5日內向本院提出抗告狀。（應
附繕本）
　　　　　　　　　　　　　　　　書記官　王嘉麒　　　　　
中　　華　　民　　國　　111 　年　　5 　　月　　12　　日
【附表】
編       號            1           2           3 罪       名  妨害自由 妨害自由 詐欺 宣  告  刑  有期徒刑4月 有期徒刑3月 有期徒刑10月 犯 罪 日 期  101年2月5日　 101年2月5日　 100年3月中旬某日 偵 查 機 關年 度 案 號  臺灣苗栗地方檢察署101年度少連偵字第5號 臺灣苗栗地方檢察署101年度少連偵字第5號 臺灣苗栗地方檢察署102年度偵字第3948號 最後事實審 法院 臺灣苗栗地方法院 臺灣苗栗地方法院 臺灣苗栗地方法院  判決字號 101年度訴字第721號 101年度訴字第721號 102年度易字第826號  判決日期 102年5月23日 102年5月23日 103年1月14日 確定判決 法院 臺灣苗栗地方法院 臺灣苗栗地方法院 臺灣苗栗地方法院  判決字號 101年度訴字第721號 101年度訴字第721號 102年度易字第826號  確定日期 102年6月17日 102年6月17日 103年1月14日 是否為得易科罰金、易服社會勞動之案件      得易科、得社勞     得易科、得社勞   不得易科、不得社勞 備       註  編號1-12：臺灣高等法院臺中分院110年度聲字第1812號裁定定應執行有期徒刑5年   

編       號            4           5           6 罪       名  詐欺 詐欺 詐欺 宣  告  刑  有期徒刑7月 有期徒刑1年4月  有期徒刑8月 犯 罪 日 期  100年8月31日至 100年9月13日 100年10月14日至 100年11月17日 100年10月19日至 100年12月12日 偵 查 機 關年 度 案 號  臺灣苗栗地方檢察署101年度少連偵字第53、56號、101年度偵字第1101、1289、3190、3526、3393號、102年度偵字第3442號、臺灣臺中地方檢察署101年度偵字第3739、10047、11664號102年度偵字第1356、4752號、臺灣新北地方檢察署101年度偵字第29648號   最後事實審 法院 臺灣高等法院臺中分院 臺灣高等法院臺中分院 臺灣高等法院臺中分院  判決字號 102年度上易字第938號 102年度上易字第938號 102年度上易字第938號  判決日期 103年9月11日 103年9月11日 103年9月11日 確定判決 法院 臺灣高等法院臺中分院 臺灣高等法院臺中分院 臺灣高等法院臺中分院  判決字號 102年度上易字第938號 102年度上易字第938號 102年度上易字第938號  確定日期 103年9月11日 103年9月11日 103年9月11日 是否為得易科罰金、易服社會勞動之案件    不得易科、不得社勞   不得易科、不得社勞   不得易科、不得社勞 備       註  編號1-12：臺灣高等法院臺中分院110年度聲字第1812號裁定定應執行有期徒刑5年   

編       號           7           8           9 罪       名  詐欺 詐欺 詐欺 宣  告  刑  有期徒刑1年6月 有期徒刑2月（41次） 有期徒刑3月（10次） 犯 罪 日 期  100年11月1日至 101年1月18日 100年9月20日至 101年1月26日 100年3月17日至 101年1月20日 偵 查 機 關年 度 案 號  臺灣苗栗地方檢察署101年度少連偵字第53、56號、101年度偵字第1101、1289、3190、3526、3393號、102年度偵字第3442號、臺灣臺中地方檢察署101年度偵字第3739、10047、11664號102年度偵字第1356、4752號、臺灣新北地方檢察署101年度偵字第29648號   最後事實審 法院 臺灣高等法院臺中分院 臺灣高等法院臺中分院 臺灣高等法院臺中分院  判決字號 102年度上易字第938號 102年度上易字第938號 102年度上易字第938號  判決日期 103年9月11日 103年9月11日 103年9月11日 確定判決 法院 臺灣高等法院臺中分院 臺灣高等法院臺中分院 臺灣高等法院臺中分院  判決字號 102年度上易字第938號 102年度上易字第938號 102年度上易字第938號  確定日期 103年9月11日 103年9月11日 103年9月11日 是否為得易科罰金、易服社會勞動之案件    不得易科、不得社勞     得易科、得社勞     得易科、得社勞 備       註  編號1-12：臺灣高等法院臺中分院110年度聲字第1812號裁定定應執行有期徒刑5年   

編       號           10           11           12 罪       名  詐欺 詐欺 詐欺 宣  告  刑  有期徒刑4月（2次） 有期徒刑5月（3次） 有期徒刑6月（3次） 犯 罪 日 期  100年9月10日至 100年12月8日 100年5月間至 100年12月20日 100年5月間至 100年12月23日 偵 查 機 關年 度 案 號  臺灣苗栗地方檢察署101年度少連偵字第53、56號、101年度偵字第1101、1289、3190、3526、3393號、102年度偵字第3442號、臺灣臺中地方檢察署101年度偵字第3739、10047、11664號102年度偵字第1356、4752號、臺灣新北地方檢察署101年度偵字第29648號   最後事實審 法院 臺灣高等法院臺中分院 臺灣高等法院臺中分院 臺灣高等法院臺中分院  判決字號 102年度上易字第938號 102年度上易字第938號 102年度上易字第938號  判決日期 103年9月11日 103年9月11日 103年9月11日 確定判決 法院 臺灣高等法院臺中分院 臺灣高等法院臺中分院 臺灣高等法院臺中分院  判決字號 102年度上易字第938號 102年度上易字第938號 102年度上易字第938號  確定日期 103年9月11日 103年9月11日 103年9月11日 是否為得易科罰金、易服社會勞動之案件      得易科、得社勞     得易科、得社勞     得易科、得社勞 備       註  編號1-12：臺灣高等法院臺中分院110年度聲字第1812號裁定定應執行有期徒刑5年   

編       號            13           14           15 罪       名  詐欺 詐欺 詐欺 宣  告  刑  有期徒刑3月（2次） 有期徒刑2月 有期徒刑6月 犯 罪 日 期  100年9月16日、 100年9月22日 100年9月21日 100年9月22日至 101年3月7日 偵 查 機 關年 度 案 號  臺灣臺中地方檢察署105年度偵字第2575號 臺灣臺中地方檢察署105年度偵字第2575號 臺灣臺東地方檢察署101年度偵字第2559號 最後事實審 法院 臺灣臺中地方法院 臺灣臺中地方法院 臺灣臺東地方法院  判決字號 110年度簡字第586號 110年度簡字第586號 110年度易緝字第4號  判決日期 110年6月9日 110年6月9日 110年8月20日 確定判決 法院 臺灣臺中地方法院 臺灣臺中地方法院 臺灣臺東地方法院  判決字號 110年度簡字第586號 110年度簡字第586號 110年度易緝字第4號  確定日期 110年7月13日 110年7月13日 110年8月20日 是否為得易科罰金、易服社會勞動之案件      得易科、得社勞     得易科、得社勞     得易科、得社勞 備       註  編號13-14：本院110年度簡字第586號判決定應執行有期徒刑6月            無 


編       號            16                  無                  無 罪       名  詐欺   宣  告  刑  有期徒刑4月   犯 罪 日 期  100年5月19日   偵 查 機 關年 度 案 號  臺灣臺中地方檢察署110年度偵字第30933號   最後事實審 法院 臺灣臺中地方法院    判決字號 110年度簡字第1307號    判決日期 110年12月14日   確定判決 法院 臺灣臺中地方法院    判決字號 110年度簡字第1307號    確定日期 111年1月11日   是否為得易科罰金、易服社會勞動之案件      得易科、得社勞   備       註            無